#### AYOUB MELLOUK

Ingénieur Full Stack – 6 ans d'expérience

Paris, Île-de-France, France

Mobile: 07 66 50 71 04 • Email: ayoubmellouk.am@gmail.com

LinkedIn: linkedin.com/in/ayoub-mellouk • Portfolio: ayoubme.github.io/Portfolio

#### **PROFIL**

Ingénieur Full Stack passionné et polyvalent, je possède 6 ans d'expérience dans la conception et le développement de solutions web innovantes. Spécialisé dans les environnements Agile et DevOps, j'excelle dans la mise en place de pipelines CI/CD, la migration vers le cloud (AWS, Azure) et l'optimisation des processus de développement grâce aux méthodologies BDD/TDD. Doté d'un fort esprit d'équipe et d'une capacité à mentoriser les profils juniors, je cherche à apporter une valeur ajoutée stratégique et technique à des projets ambitieux.

## **COMPÉTENCES TECHNIQUES**

Langages de programmation :

TypeScript, JavaScript, Java, Python, PL/SQL, C, C++, C#

• Frameworks et Technologies :

React Native, React, ExpressJS, NestJS, Spring Boot, Microsoft .NET, Ruby on Rails, Node.js

• Tests et Qualité :

Jest, React Testing Library, Vitest, JUnit, Cypress, Gherkin, Testcontainers

Outils & DevOps :

Git, Docker, GitLab CI, GitHub, Terraform, CircleCI, Azure DevOps, Ansible, Vagrant

• Cloud:

AWS, Azure

Méthodologies :

Agile (SAFe, Scrum), BDD, TDD

# **EXPÉRIENCES PROFESSIONNELLES**

Sacem – Ingénieur Full Stack Janvier 2023 – Présent

- Contexte : Refonte du portail client de la SACEM.
- Lien de projet : Portail Client SACEM
- Missions:
  - o Référent Front-end et AWS sur une application stratégique.
  - o Développement backend en Spring Boot et front-end en React.
  - Migration d'un environnement on-premise vers AWS avec gestion d'infrastructure via Terraform et containerisation avec Docker.
  - Mise en place d'un pipeline CI/CD avec GitLab CI et application des méthodologies BDD/TDD.
  - Collaboration étroite avec l'équipe métier pour affiner le modèle de domaine.
- Technologies: Spring, React.js, GitLab CI, PostgreSQL, AWS, Git, Terraform.

**Orano** – Ingénieur Full Stack Juin 2022 – Décembre 2022

- **Contexte**: Développement d'un outil interne pour la planification des tâches de maintenance dans un centre nucléaire.
- Lien de projet : Projet interne (non accessible publiquement)
- Missions:
  - Développement d'interfaces web en React et de services backend en ASP.NET Core.
  - Conception d'Azure Functions via Node.js pour des solutions serverless sur Azure.
  - Participation active dans une équipe Scrum, incluant tests unitaires et intégration continue via Azure Pipelines.
- Technologies: React, ASP.NET Core, Node.js, Azure Functions, Azure DevOps.

PLANIFIKA INC. – Ingénieur Full Stack Août 2021 – Août 2022

• Contexte : Refonte et création d'un outil interne pour la gestion d'actifs.

- Lien de projet : Projet interne (détails sur portfolio sur demande)
- Missions:
  - Développement d'interfaces web intuitives en ReactJS et création d'API REST via Ruby on Rails et Node.js.
  - Mise en place d'un pipeline CI/CD moderne avec GitLab CI, Docker et Docker Compose.
  - Participation aux ateliers de définition des user stories et séances de pair programming.
- **Technologies**: ReactJS, Ruby on Rails, Node.js, Ruby, JavaScript, TypeScript, GitLab CI, Docker, Docker Compose, Azure.

#### SANLAM Assurance – Ingénieur Full Stack

Juillet 2019 - Août 2021

- Contexte : Développement de multiples projets incluant :
  - Outil interne pour la gestion de sinistres
  - Outil de détection de fraudes
  - o Outil public Espace Client
  - Outil pour la souscription
  - o Application mobile Espace Client

## • Liens de projets :

- o Espace Client Web
- o Souscription en Ligne
- Application Mobile sur Google Play

#### Missions:

- Développement et maintenance d'applications en ReactJS pour le web,
  React Native pour le mobile et Node.js pour les API REST.
- Animation de séances de pair programming et revues de code pour garantir la qualité des livrables.
- Mise en œuvre d'un pipeline Cl/CD performant via CircleCl, Ansible, Vagrant, Docker et AWS.
- Coordination avec les parties prenantes et participation aux rituels Scrum (daily stand-up, sprint planning, rétrospectives).
- Technologies: ReactJS, React Native, Node.js, CircleCl, Docker, AWS.

#### **FORMATION**

- 2019 : Diplôme d'Expert en Informatique et Systèmes d'Information Paris YNOV Campus
- **2017**: Bachelor of Applied Science en Informatique *Supinfo, International Institute* of *Information Technology*

### COMPÉTENCES INTERPERSONNELLES

- Leadership technique et mentorat des ingénieurs juniors
- Esprit d'équipe et communication efficace
- Capacité d'adaptation et rigueur dans un environnement Agile
- Orientation résultats et esprit d'innovation